

## **Kelen Cristina Duarte**

Endereço para acessar este CV: http://lattes.cnpq.br/2489003015759373

ID Lattes: 2489003015759373

Última atualização do currículo em 18/10/2020

Mestranda em Administração no CEFET MG - atuando como pesquisadora na área de marketing. Minha pesquisa situa-se nos estudos culturais do consumo, especialmente na Consumer Culture Theory (CCT). Meus estudos atuais são pesquisas qualitativas, especialmente a etnografia. Pós Graduação em Inteligência de Mercado pela PUC Minas e graduação em Administração pelo Centro Universitário UNA (2012). (Texto informado pelo autor)

# Identificação

**Nome** 

Nome em citações bibliográficas

Lattes iD Orcid iD

Kelen Cristina Duarte DUARTE, K. C.

http://lattes.cnpq.br/2489003015759373

? https://orcid.org/0000-0003-0502-3992

## Endereço

2009 - 2012

# Formação acadêmica/titulação

2019 Mestrado em andamento em Administração (Conceito CAPES 3).

Centro Federal de Educação Tecnológica de Minas Gerais, CEFET/MG, Brasil. Orientador:

🥨 Ronan Torres Quintão.

2017 - 2018 Especialização em Pós graduação Inteligência de Mercado. (Carga Horária: 432h).

Pontifícia Universidade Católica de Minas Gerais, PUC Minas, Brasil.

Título: INTERNACIONALIZAÇÃO DE STARTUPS: USO DE FERRAMENTAS DE INTELIGÊNCIA

COMO DIFERENCIAL COMPETITIVO NA BUSCA POR MERCADOS EXTERNOS.

Orientador: Frederico Vidigal. Graduação em Administração.

Centro Universitário UNA, UNA, Brasil.

Título: LOGÍSTICA INTERNACIONAL: O IMPACTO DOS CUSTOS LOGISTICOS NA

IMPORTAÇÃO MARITÍMA. Orientador: Andrea de Oliveira.

# Atuação Profissional

Centro Federal de Educação Tecnológica de Minas Gerais, CEFET/MG, Brasil.

Vínculo institucional

2019 - Atual Vínculo: Mestrado, Enquadramento Funcional: Pesquisadora

Sonave Logistica, SONAVE, Brasil.

Vínculo institucional

2012 - 2015 Vínculo: Celetista, Enquadramento Funcional: Analista de Importação Maritima Pleno,

Carga horária: 40

1 of 3 02/12/2020 09:30

### Fiat Automoveis - Matriz, FIASA, Brasil.

#### Vínculo institucional

2016 - 2017

Vínculo: Celetista, Enquadramento Funcional: Analista de Comércio Exterior, Carga

horária: 44, Regime: Dedicação exclusiva.

### Atlas Comércio Exterior, ATL, Brasil.

### Vínculo institucional

2018 - 2019

Vínculo: Celetista, Enquadramento Funcional: Analista de Comércio Exteriro, Carga

horária: 44, Regime: Dedicação exclusiva.

## Projetos de pesquisa

2020 - Atual

Resistência Feminina no Contexto Brasileiro dos Games On-Line e a sua Influência na Tomada de Decisão dos Produtores de Games

Descrição: A pesquisa analisa as práticas de resistência femininas no contexto dos games on-line no Brasil, sob a lente teórica da masculinidade hegemônica. O campo dos games on-line possibilitam a interação social entre diversos tipos de pessoas, tornando saliente especialmente características negativas do comportamento humano, em virtude da sensação de anonimato oferecida pela internet. Atualemtne, os games representam a parcela mais significativa da indústria do entretenimento global, abrangendo grande público. Suas características de competitividade favorecem ao surgimento de comportamentos nocivos. Nesse sentido se faz relevante buscar compreender como o público feminino lida com esse ambiente, criando estratégias de resistência à ideologia hegemônica masculina dominante no mercado. De forma adicional se buscar compreender também como as implicações dessa resistência afeta o processo de tomada de decisão nas empresas do setor. A relevância de se discutir gênero nos games tem como base a compreensão de que a cultura de massa constrói e reforça ideias, visões de mundo e interações sociais, reforçadas e refletidas no consumo..

Situação: Em andamento; Natureza: Pesquisa. Alunos envolvidos: Mestrado acadêmico: (1).

Integrantes: Kelen Cristina Duarte - Integrante / Ronan Torres Quintão - Coordenador.

# Áreas de atuação

1.

Grande área: Ciências Sociais Aplicadas / Área: Administração.

## **Idiomas**

Inglês Espanhol Compreende Bem, Fala Bem, Lê Bem, Escreve Bem.

Compreende Razoavelmente, Fala Pouco, Lê Razoavelmente, Escreve Pouco.

# Produções

#### Produção bibliográfica

### Artigos completos publicados em periódicos

Ordenar por

Ordem Cronológica

~

 MARQUEZINI, H. C. A.; ARAUJO, U. P.; DUARTE, K. C. . Apreciação das Teorias Organizacionais em pesquisas sobre o mercado editorial brasileiro um estudo da produção científica no período de 2014 a 2019. Revista de Administração da UEG, v. 11, p. 140-157, 2020.

## Trabalhos completos publicados em anais de congressos

- DUARTE, K. C.; QUINTAO, R. T. . Resistência Feminina no Contexto dos Jogos On-Line. In: EnANPAD 2020, 2020, online. Encontro da ANPAD, 2020.
- DUARTE, K. C.; ARAUJO, U. P.; FERNANDES, S. M. D. . COLABORAÇÃO CIENTÍFICA NO BRASIL: ESTADO ATUAL DA LITERATURA. In: Congresso de Administração Sociedade e Inovação, 2019, Florianopolis. Anais CASI 2019, 2019.

2 of 3 02/12/2020 09:30

Currículo do Sistema de Currículos Lattes (Kelen Cristina Duarte)

## Apresentações de Trabalho

- 1. **PUARTE, K. C.**; QUINTAO, R. T. . Resistência Feminina no Contexto dos Jogos On-Line. 2020. (Apresentação de Trabalho/Congresso).
- **2. DUARTE, K. C.**; ARAUJO, U. P. ; FERNANDES, S. M. D. . COLABORAÇÃO CIENTÍFICA NO BRASIL: ESTADO ATUAL DA LITERATURA. 2019. (Apresentação de Trabalho/Congresso).

## **Eventos**

### Participação em eventos, congressos, exposições e feiras

- 1. CICLO DE ESTUDOS SOBRE NECROPOLÍTICA, EDUCAÇÃO, MOVIMENTOS SOCIAIS E ESPAÇOS DE RESISTÊNCIA. 2020. (Outra).
- 2. EnANPAD 2020. Resistência Feminina no Contexto dos Jogos On-Line. 2020. (Congresso).
- 3. 3º Encontro Cultura e Consumo Brasil. 2019. (Encontro).
- **4.** DIÁLOGOS SOBRE O TRABALHO Possibilidades de pesquisas Interinstitucionais e Internacionais.DIÁLOGOS SOBRE O TRABALHO. 2019. (Encontro).
- **5.** XII Congresso de Administração Sociedade e Inovação. COLABORAÇÃO CIENTÍFICA NO BRASIL: ESTADO ATUAL DA LITERATURA. 2019. (Congresso).

Página gerada pelo Sistema Currículo Lattes em 02/12/2020 às 9:30:12

3 of 3 02/12/2020 09:30